Minutes et répertoires du notaire Charles SAUVAIGE, 13 novembre 1738 - décembre 1771 (étude VIII)
Archives nationales
- Minutes de Charles SAUVAIGE, 13 novembre 1738 - décembre 1771; MC/ET/VIII/1028 - MC/ET/VIII/1202
  - Minutes. 1751, mai - juin, mai - juin 1751; MC/ET/VIII/1094
    - Transport., 21 mai 1751; MC/ET/VIII/1094
      Nom, qualité: (M.) Maugin de Beauvais, Rene
    - Vente, terres, Hallu, somme., 21 mai 1751; MC/ET/VIII/1094
      Nom, qualité: (Mme ou Mlle) Jambourcq de, Marie Louise.
      Nom, qualité: (M.) Scourjon de Friancourt, Hubert.
      Nom, qualité: (M.) Duval, Charles Joseph (bourgeois de Paris).
      Nom, qualité: (M.) Ozenne de Basville, Jean.
      Domicile: Lihons-en-Santerre, somme
    - Quittance., 22 mai 1751; MC/ET/VIII/1094
      Nom, qualité: (M.) Levasseur, Jean (bourgeois de Paris).
      Nom, qualité: (M.) Girard de Busson, Antoine Robert Nazaire
    - Vente, maison, terres., 22 mai 1751; MC/ET/VIII/1094
      Nom, qualité: (M.) Hervy, Jean.
      Domicile: Chilly-Mazarin.
      Nom, qualité: (M.) Rumeau, Frederic.
      Domicile: Chilly-Mazarin
    - Succession (renonciation)., 22 mai 1751; MC/ET/VIII/1094
      Profession: secrétaire du roi, greffier en chef des requetes de l'hotel
    - Transport., 22 mai 1751; MC/ET/VIII/1094
      Nom, qualité: (M.) Fontaine, Denis Nicolas (bourgeoiis de Paris).
      Nom, qualité: (Mme ou Mlle) Gaudon, Charlotte Elisabeth
    - Procuration., 22 mai 1751; MC/ET/VIII/1094
      Nom, qualité: (M.) Beauvillier de, Paul Louis (duc).
      Nom, qualité: (M.) Dupont, Francois Michel.
    - Mariage., 23 mai 1751; MC/ET/VIII/1094
      Nom, qualité: (M.) Hadancour, Charles.
      Profession: officier du marquis de la vrilliere.
      Nom, qualité: (Mme ou Mlle) Gougelet, Marie
    - Cautionnement., 23 mai 1751; MC/ET/VIII/1094
      Nom, qualité: (M.) Houde, Jeanbaptiste.
      Profession: inspectuer des domaines.
      Domicile: Poitiersdlimoges, rochelle(la).
      Nom, qualité: (M.) Godde, Nicolas (bourgeois de Paris).
      Profession: fermier des domaines.
      Domicile: Poitiers, limoges, rochelle(la)
    - Apprentissage, met-savetier., 23 mai 1751; MC/ET/VIII/1094
      Nom, qualité: (M.) Govelet, Antoine Martin.
      Nom, qualité: (M.) Gautron, Rene.
      Profession: savetier (maître).
      Nom, qualité: (M.) Legrand, Jacqques Francois.
    - Constitution., 24 mai 1751; MC/ET/VIII/1094
      Nom, qualité: (M.) Le Fouin, Nicolas.
      Nom, qualité: (M.) Lefouin, Jacques Dominique.
      Profession: conseiller honoraire à la cour des monnaies.
    - Quittance., 24 mai 1751; MC/ET/VIII/1094
      Nom, qualité: (M.) Delamanche, Claude.
      Relations: tuteur de l'intervenant 2.
      Nom, qualité: (M.) Formentin, Denis Louis.
      Nom, qualité: (M.) Lefouin, Nicolas.
    - Mariage., 25 mai 1751; MC/ET/VIII/1094
      Nom, qualité: (M.) Francois (bourgeois de Paris).
      Nom, qualité: (Mme ou Mlle) Forge, Genevieve
    - Compte., 25 mai 1751; MC/ET/VIII/1094
      Nom, qualité: (Mme ou Mlle) Dufresnoy, Anne Antoinette.
      Nom, qualité: (M.) Longaunay de, Antoine (comte).
      Nom, qualité: (M.) Delaforge, Denis Benoit.
      Domicile: Glatigny-Pres-Andresy, val-d'Oise
    - Inventaire après décès de Charles Antoine Sauvage., 26 mai 1751; MC/ET/VIII/1094
      Nom, qualité: (M.) Sauvage, Charles Antoine (bourgeois de Paris).
      inventaire après décès; Sauvage, Charles Antoine
    - Constitution viagere., 27 mai 1751; MC/ET/VIII/1094
      Nom, qualité: (M.) Rumau, Frederic.
    - Procuration., 27 mai 1751; MC/ET/VIII/1094
      Nom, qualité: (M.) Martin, Claude.
      Profession: lieutenant criminel au Châtelet.
      Nom, qualité: (Mme ou Mlle) Gillet, Marie Madeleine.
    - Titre nouvel., 28 mai 1751; MC/ET/VIII/1094
      Nom, qualité: (M.) Vigarany de, Charles (seigneur de saint-ouen).
      Nom, qualité: (Mme ou Mlle) Dubois, Marie Marguerite.
    - Succession (renonciation)., 28 mai 1751; MC/ET/VIII/1094
    - Succession (quittance)., 28 mai 1751; MC/ET/VIII/1094
      Nom, qualité: (M.) Coutance de, Elie Louis (seigneur de la fredonniere).
    - Testament., 28 mai 1751; MC/ET/VIII/1094
      Nom, qualité: (M.) Obrien, Constance.
      Profession: invalide.
      Domicile: Paris, hotel-des-Invalides
    - Procuration déposee., 29 mai 1751; MC/ET/VIII/1094
      Nom, qualité: (M.) Carlier, Hugues Benigne.
      Profession: lieutenant general de bailliage.
      Domicile: Coucy.
      Nom, qualité: (Mme ou Mlle) Renard, Elisabeth Rose.
      État civil: veue.
      Nom, qualité: (M.) Bonnomet, Charles (marchand).
      Profession: bourgeois de Paris.
    - Mariage., 31 mai 1751; MC/ET/VIII/1094
      Nom, qualité: (M.) Rochechouart de, Jean Louis Roger (marquis).
      Profession: colonel du regiment d'anjou infanterie.
      Nom, qualité: (Mme ou Mlle) Faucon de Charleval, Jeanne Francoise.
      Profession: demoiselle d'honneur de madame victoire
    - Procuration., 1er juin 1751; MC/ET/VIII/1094
      Nom, qualité: (M.) Beauvillier de, Paul Hippolyte (duc de saint-aignan).
      Nom, qualité: (M.) Manuby.
    - Depot, billet de loterie., 2 juin 1751; MC/ET/VIII/1094
      Nom, qualité: (M.) Compagnot Delamotte, Louis.
      Profession: marchand de bois.
      Nom, qualité: (Mme ou Mlle) Luroy, Marie Renee.
    - Depot de pieces., 3 juin 1751; MC/ET/VIII/1094
      Nom, qualité: (M.) Verseau, Jean Laurent (bourgeois de Paris).
    - Testament depose., 3 juin 1751; MC/ET/VIII/1094
      Nom, qualité: (M.) Letit, Etienne.
      Profession: pensionnaire chez les ermites.
      Domicile: Senart
    - Constitution., 4 juin 1751; MC/ET/VIII/1094
      Profession: procureur syndic de l'ordre de lacharite.
      Nom: (personne morale) Couvent de La Charite.
      Domicile: Chateau-Thierry.
      Nom, qualité: (M.) Barille, Guillaume.
    - Succession (renonciation)., 4 juin 1751; MC/ET/VIII/1094
      Nom, qualité: (M.) Sauvage, Charles Antoine.
    - Transport de droits successifs., 5 juin 1751; MC/ET/VIII/1094
      Nom, qualité: (M.) Marchois, Charles.
      Domicile: Creil
    - Quittance., 6 juin 1751; MC/ET/VIII/1094
      Nom, qualité: (M.) Bellanger, Philippe.
      Profession: procureur au bureau de la ville.
      Nom, qualité: (M.) Galland, Nicolas.
      Profession: tonnelier.
      Domicile: Maligny.
    - Quittance., 6 juin 1751; MC/ET/VIII/1094
      Nom, qualité: (M.) Hardivillier, Noel.
      Nom, qualité: (Mme ou Mlle) Tardy, Agathe.
      Nom, qualité: (M.) Venard, Francois.
      Profession: elu d'election.
      Domicile: Etampes
    - Mariage., 7 juin 1751; MC/ET/VIII/1094
      Nom, qualité: (M.) Goullart, Jean.
      Nom, qualité: (Mme ou Mlle) Frougneux, Marie Antoinette
    - Vente, carrossesqchevaux., 8 juin 1751; MC/ET/VIII/1094
      Nom, qualité: (M.) Gervais, Jean Louis.
    - Procuration déposee., 8 juin 1751; MC/ET/VIII/1094
      Nom, qualité: (M.) Garnier, Nicolas.
      Domicile: Nanteuil-le-Haudoin.
      Nom, qualité: (Mme ou Mlle) Dubuisson, Marie.
      Nom, qualité: (M.) Garnier, Nicolas Germain.
      Profession: chapelain de l'hotel-dieu.
      Domicile: Nanteuil-le-Haudouin
    - Procuration., 9 juin 1751; MC/ET/VIII/1094
      Nom, qualité: (M.) Tondard, Francois.
    - Quittance., 9 juin 1751; MC/ET/VIII/1094
      Nom, qualité: (M.) Delavaux, Charles.
      Nom, qualité: (M.) Dumont, Francois.
      Profession: marchand-fabricant.
    - Succession (partage)., 9 juin 1751; MC/ET/VIII/1094
      Nom, qualité: (M.) Petit, Spire.
    - Quittance., 11 juin 1751; MC/ET/VIII/1094
      Profession: capitaine d'infanterie(ancien).
    - extrait mortuaire depose., 11 juin 1751; MC/ET/VIII/1094
    - Depot de deniers., 11 juin 1751; MC/ET/VIII/1094
      Nom, qualité: (M.) Jame, Guillaume.
      Profession: entrepreneur des boues de Paris.
      Nom, qualité: (M.) Moreau, Nicolas.
      Profession: voiturier par terre
    - Notoriete apres décès., 12 juin 1751; MC/ET/VIII/1094
      Nom, qualité: (M.) Desavigny, Jean Baptiste (bourgeois de Paris).
    - Succession., 13 juin 1751; MC/ET/VIII/1094
      Nom, qualité: (M.) Michau, Nicolas.
      Profession: charpentier.
      Domicile: Montereau-Faut-Yonne
    - Succession (transaction)., 14 juin 1751; MC/ET/VIII/1094
      Nom, qualité: (M.) Bonneval de, Cesar Phebus (marquis).
      Nom, qualité: (Mme ou Mlle) Hautefort de, Marie Angelique.
    - Comparution., 15 juin 1751; MC/ET/VIII/1094
      Nom, qualité: (M.) Seigneurie, Guillaume.
      Profession: loueur de carrosses.
      Nom, qualité: (Mme ou Mlle) Landast, Marie.
    - Procuration., 15 juin 1751; MC/ET/VIII/1094
      Nom, qualité: (M.) Thiard de Bissy de, Claude (comte de bissy).
      Profession: premier cornette des mousquetaires du roi.
      Nom, qualité: (M.) Thiard de Bissy de, Henri Charles.
      Profession: capitaine lieutenant des chevau-legers.
      Nom, qualité: (M.) Oullin, Christophe.
    - Bail, pri-perruquier baigneur etuviste, Paris., 15 juin 1751; MC/ET/VIII/1094
      Nom, qualité: (Mme ou Mlle) Clement, Marie Catherine.
      Nom, qualité: (M.) Lalouette, Francois.
      Nom, qualité: (M.) Descamps, Francois Joseph.
      Nom, qualité: (Mme ou Mlle) Bellais, Marie Catherine.
    - Inventaire après décès de Jacques Champy., 15 juin 1751; MC/ET/VIII/1094
      Nom, qualité: (M.) Champy, Jacques.
      Profession: vitrier (maître).
      inventaire après décès; Champy, Jacques
    - Inventaire après décès de Marie Marthe Guillaumot, épouse Vincent Joly., 16 juin 1751; MC/ET/VIII/1094
      Nom, qualité: (Mme ou Mlle) Guillaumot, Marie Marthe.
      Nom, qualité: (M.) Joly, Vincent.
      Profession: cocher du duc de Bouillon.
      inventaire après décès; Guillaumot, Marie Marthe.; Joly, Vincent
    - Don mutuel., 17 juin 1751; MC/ET/VIII/1094
      Nom, qualité: (M.) Charonnat, Louis.
      Nom, qualité: (Mme ou Mlle) Antoinet, Catherine
    - Mariage., 17 juin 1751; MC/ET/VIII/1094
      Profession: cocher du duc de bouillon.
      Nom, qualité: (Mme ou Mlle) Goblet, Madeleine Laurence.
      Nom, qualité: (M.) Campy, Jacques.
    - Transport de droits successifs., 18 juin 1751; MC/ET/VIII/1094
      Nom, qualité: (Mme ou Mlle) Landast, Catherine Claire.
    - Quittance., 18 juin 1751; MC/ET/VIII/1094
      Nom, qualité: (M.) Courlevaux, Jean Baptiste.
      Nom, qualité: (Mme ou Mlle) Devilliers, Francoise Angelique.
    - Constitution sur le clerge., 21 juin 1751; MC/ET/VIII/1094
      Nom, qualité: (M.) Griveau, Pierre.
      Profession: secrétaire du prince de tingry.
    - Remboursement sur le clerge., 21 juin 1751; MC/ET/VIII/1094
      Nom, qualité: (M.) Blanchard, Claude Adrien Guillain (bourgeois de Paris).
    - Union de créanciers, declaration de créanciers., 22 juin 1751; MC/ET/VIII/1094
      Nom, qualité: (M.) Conflans de, Eustache Charles (marquis).
      Profession: colonel du regiment auxerrois
    - Procuration déposee., 25 juin 1751; MC/ET/VIII/1094
      Nom, qualité: (personne morale) Marguilliers-De-St-Pierre-De-Manicamp.
      Domicile: Manicamp, egl-St-Pierre.
      Nom, qualité: (M.) Ferot, Jean Baptiste.
    - Donation., 25 juin 1751; MC/ET/VIII/1094
      Nom, qualité: (Mme ou Mlle) Hetru, Marie Francoise.
      Nom, qualité: (M.) Boudin, Jean Denis.
      Profession: officier chez le roi.
      Nom, qualité: (M.) Boudin, Jean Baptiste Denis.
      Profession: novice au couvent de la charite.
    - Bail à loyer, maison, Paris, rue de Vaugirard., 27 juin 1751; MC/ET/VIII/1094
      Nom, qualité: (Mme ou Mlle) Andrault de Langeron, Sylie Angelique.
      Nom, qualité: (M.) Thiard de Bisy de, Claude (comte de bissy).
      Nom, qualité: (M.) Defieubet, Louis Gaspard.
    - Obligation., 28 juin 1751; MC/ET/VIII/1094
      Nom, qualité: (M.) Bonneval de, Cesar Phebus Francis (comte).
      Nom, qualité: (Mme ou Mlle) Beynac de, Marie.
      Nom, qualité: (M.) Levasseur, Jacques Louis.
      Profession: greffier des chasses et plaisirs du roi
    - Bail à ferme, terres, Saint-Martin-Valmeroux, cantal., 28 juin 1751; MC/ET/VIII/1094
      Nom, qualité: (M.) Lignerac de, Charles Guillaume Marie Robert.
      Nom, qualité: (M.) Cabanes, Jean Antoine.
      Domicile: Fontanges, cantal.
      Nom, qualité: (M.) Chalmette, Pierre (bourgeois de Paris).
      Domicile: Saint-Chamant, cantal
    - Reconnaissance., 28 juin 1751; MC/ET/VIII/1094
      Nom, qualité: (M.) Thiard Baillyde Bissy, Claude.
      Profession: cornette des mousquetaires du roi
    - Quittance au roi., 29 juin 1751; MC/ET/VIII/1094
      Nom, qualité: (M.) Choiseul de, Francois Joseph (marquis de stainville).
    - Quittance au roi., 29 juin 1751; MC/ET/VIII/1094
    - Bail à loyer, maison(en partie), Paris, rue du Mail., 30 juin 1751; MC/ET/VIII/1094
      Nom, qualité: (M.) Lethieullier, Alexandre.
      Profession: audiencier à la chancellerie du palais.
      Nom, qualité: (Mme ou Mlle) Cossart, Marie Madeleine.
      Nom, qualité: (M.) Boissier, Balthazard.
      Profession: grand maitre des eaux et forets.
      Domicile: Ile-de-France
    - Compte., 30 juin 1751; MC/ET/VIII/1094
      Nom, qualité: (M.) Poisson, Francois Arnoult.
      Profession: pensionnaire du roi.
      Nom, qualité: (Mme ou Mlle) Catillon, Marie.
  - Minutes. 1751, juillet, juillet 1751; MC/ET/VIII/1095
    - Rente, transport., 1er juillet 1751; MC/ET/VIII/1095
      Nom, qualité: (M.) Thiard de, Claude (comte de bissy).
      Profession: brigadier des armées.
      Nom, qualité: (M.) Raisin Du Tilloy, Nicolas.
      Profession: trésorier des troupes.
    - Quittance de rachat., 1er juillet 1751; MC/ET/VIII/1095
      Nom, qualité: (M.) Decamps de L'Hermitage, Adrien Jean (écuyer).
      Profession: mousquetaire(ancien).
      Domicile: Chablis(champagne).
      Nom, qualité: (M.) Thiard de, Caude (comte de bissy).
      Profession: brigadier des armées
    - Declaration., 1er juillet 1751; MC/ET/VIII/1095
      Profession: trésorier des troupes(ancien).
    - Rente, transport., 1er juillet 1751; MC/ET/VIII/1095
      Nom, qualité: (M.) Chrestiennot, Francois.
      Profession: sellier (maître).
    - Succession, transport, meubles., 2 juillet 1751; MC/ET/VIII/1095
      Nom, qualité: (M.) Rosmadec de, Sebastien (marquis de molac).
    - Don mutuel., 2 juillet 1751; MC/ET/VIII/1095
      Nom, qualité: (M.) Rondaux, Claude Louis.
      Profession: blanchiseur.
      Domicile: Gros-Caillou (le).
      Nom, qualité: (Mme ou Mlle) Tevers, Marie.
    - Main-levee., 3 juillet 1751; MC/ET/VIII/1095
      Nom, qualité: (M.) Gaultier, Louis (bourgeois de Paris).
      Nom, qualité: (Mme ou Mlle) Dufresnoy, Anne Antoinette (comtesse de longaunay).
    - Comparution., 3 juillet 1751; MC/ET/VIII/1095
      Nom, qualité: (M.) Chancelier, Thomas.
      Profession: lapidaire (marchand).
    - Succession, compte., 3 juillet 1751; MC/ET/VIII/1095
      Nom, qualité: (Mme ou Mlle) Farguer, Marie Therese.
      Nom, qualité: (M.) Despres, Nicolas.
      Profession: drapier (marchand).
    - Succession, renonciation., 5 juillet 1751; MC/ET/VIII/1095
      Nom, qualité: (Mme ou Mlle) Fauvel, Genevieve.
      Nom, qualité: (M.) Cavillier, Denis.
      Profession: chapelier (maître).
    - Quittance., 5 juillet 1751; MC/ET/VIII/1095
      Nom, qualité: (M.) Daragnes, Antoine.
      Profession: expeditionnaire en cours de rome.
      Nom, qualité: (M.) Fontaine, Denis Nicolas (bourgeois de Paris).
    - Succession, notoriete., 5 juillet 1751; MC/ET/VIII/1095
      Nom, qualité: (Mme ou Mlle) Landasse, Catherine Claire.
    - Succession, renonciation., 5 juillet 1751; MC/ET/VIII/1095
    - Rente, constitution., 6 juillet 1751; MC/ET/VIII/1095
      Nom, qualité: (M.) Jaquotot, Denis Francois.
      Profession: greffier au Châtelet.
      Nom, qualité: (M.) Roze, Jean Jacques.
      Profession: limonadier (marchand).
      Nom, qualité: (Mme ou Mlle) Senechalle, Anne.
    - Obligation., 6 juillet 1751; MC/ET/VIII/1095
      Nom, qualité: (Mme ou Mlle) Bergier, Jeanne.
      Nom, qualité: (M.) Vaucocourt de, Jean Baptiste (seigneur du repaire)
    - Declaration, depot., 6 juillet 1751; MC/ET/VIII/1095
      Nom, qualité: (M.) Ju, Auguste (écuyer).
    - Succession, compte., 7 juillet 1751; MC/ET/VIII/1095
      Nom, qualité: (M.) Fedas, Germain.
      Profession: acolyte.
    - Succession, quittance., 7 juillet 1751; MC/ET/VIII/1095
      Nom, qualité: (M.) Lemaistre, Gilles.
      Domicile: Bellot, prieure
    - Main-levee, depot., 8 juillet 1751; MC/ET/VIII/1095
      Nom, qualité: (M.) Creil de, Jean Francois (marquis).
      Profession: intendant.
      Domicile: Metz.
      Nom, qualité: (M.) Guignon, Nicolas.
      Profession: contrôleur de la grande chancellerie
    - Succession, consentement., 8 juillet 1751; MC/ET/VIII/1095
      Nom, qualité: (M.) Hutinet, Nicolas.
      Profession: boulanger (maître)
    - Procuration, depot., 9 juillet 1751; MC/ET/VIII/1095
      Nom, qualité: (Mme ou Mlle) Moreau Desclainvilliers, Marie Elisabeth.
      Domicile: Avignon.
      Nom, qualité: (Mme ou Mlle) Moreau Desclainvilliers, Francoise Madeleine.
    - Rente, constitution., 9 juillet 1751; MC/ET/VIII/1095
      Nom, qualité: (M.) Osmond D', Louis (comte).
      Profession: gentilhomme de la chambre de monseigneur le duc (ancien).
      Nom, qualité: (M.) Jannel, Robert (chevalier).
    - Main-levee., 10 juillet 1751; MC/ET/VIII/1095
      Nom, qualité: (M.) Dargouges, Nicolas Louis (chevalier de rannes).
      Profession: capitaine.
      Nom, qualité: (M.) Rannes de (marquis).
      Profession: marechal des camps
    - Inventaire après décès de Louis Jean Le Thuillier., 12 juillet 1751; MC/ET/VIII/1095
      Nom, qualité: (M.) Le Thuillier, Louis Jean.
      Profession: régent de la faculté de médecine.
      inventaire après décès; Le Thuillier, Louis Jean
    - Succession, renonciation., 14 juillet 1751; MC/ET/VIII/1095
    - Rente, transport., 14 juillet 1751; MC/ET/VIII/1095
      Nom, qualité: (M.) Deligny, Pierre Charles.
      Nom, qualité: (Mme ou Mlle) Archambault D', Francoise Catherine.
      Nom, qualité: (M.) Lejeune, Corneille (seigneur de chambly).
      Profession: capitaine
    - Succession, convention., 14 juillet 1751; MC/ET/VIII/1095
      Nom, qualité: (M.) Dargouges, Louis (marquis de rannes).
    - Bail, maison, Paris, rue des Deux-Anges., 15 juillet 1751; MC/ET/VIII/1095
      Nom, qualité: (M.) Maillard, Simon.
    - Succession, partage., 15 juillet 1751; MC/ET/VIII/1095
    - Succession, contribution, dettes., 15 juillet 1751; MC/ET/VIII/1095
    - Bail, maison, Paris, rue des Saints-Peres., 17 juillet 1751; MC/ET/VIII/1095
      Nom: (personne morale) Hopital de La Charite de Paris.
      Nom, qualité: (M.) Marc, Pierre.
      Profession: cartier-papetier (marchand).
    - Bail, maison, Paris, rue Froidmanteau., 17 juillet 1751; MC/ET/VIII/1095
      Nom, qualité: (M.) Rouillet de Beauchamps, Andre Antoine.
      Profession: prêtre.
      Nom, qualité: (M.) Guerard, Jacques.
      Nom, qualité: (Mme ou Mlle) Marlet, Francoise.
    - Succession, renonciation., 17 juillet 1751; MC/ET/VIII/1095
      Nom, qualité: (Mme ou Mlle) Quinquet, Jeanne Francoise.
      Nom, qualité: (M.) Quinquet, Nicolas (écuyer).
      Profession: procureur du roi au bureau des finances (ancien).
    - Bail, maison, Paris, rue Cassette., 19 juillet 1751; MC/ET/VIII/1095
      Profession: lieutenant general de bourgogne.
      Nom, qualité: (Mme ou Mlle) Guilloud, Jeanne.
      Nom, qualité: (M.) Chambeau de, Joseph.
    - Bail, maison, Paris, rue Saint-Jacques., 19 juillet 1751; MC/ET/VIII/1095
      Nom, qualité: (M.) Serein, Jean Francois.
      Profession: epicier (marchand).
    - Bail, maison, Paris, rue des Fosses-St-Germain-des-Pres., 20 juillet 1751; MC/ET/VIII/1095
      Nom, qualité: (Mme ou Mlle) Gaultier, Anne.
      Nom, qualité: (M.) Favier, Mathurin.
      Nom, qualité: (M.) Guersan, Louis.
      Profession: luthier (maître).
      Nom, qualité: (Mme ou Mlle) Lecuier, Marguerite Francoise.
    - Rente, constitution., 21 juillet 1751; MC/ET/VIII/1095
      Nom, qualité: (Mme ou Mlle) Boufflers de, Louise Antoinette Charlotte (marquise).
      Nom, qualité: (M.) Boufflers de, Charles Francois (marquis).
      Nom, qualité: (M.) Hainfray La Vallee, Elie Julien (bourgeois de Paris).
    - Procuration, depot., 21 juillet 1751; MC/ET/VIII/1095
      Nom, qualité: (M.) Balais de Berton de, Louis Felix Sebastien.
      Nom, qualité: (M.) Balbis de Berton de, Louis Athanase Boniface.
      Nom, qualité: (M.) Vilhot de Barral, Laurent Dominique.
    - Rente, constitution., 21 juillet 1751; MC/ET/VIII/1095
      Nom, qualité: (Mme ou Mlle) Cartigny de, Marie Antoinette.
      Nom, qualité: (M.) Gayardon de Levignen, Jean Baptiste (seigneur de bouille).
      Profession: intendant du commerce (ancien)
    - Comparution, p-v., 21 juillet 1751; MC/ET/VIII/1095
      Nom, qualité: (Mme ou Mlle) Fafin, Anne.
      Nom, qualité: (M.) Francey de La Tour, Claude.
    - Quittance., 22 juillet 1751; MC/ET/VIII/1095
      Nom, qualité: (Mme ou Mlle) Mabille, Jeanne.
      Nom, qualité: (M.) Godebout, Jean.
      Nom, qualité: (Mme ou Mlle) Du Fresnoy, Anne Antoinette (comtesse de longaunay).
    - Succession, transaction., 23 juillet 1751; MC/ET/VIII/1095
      Nom, qualité: (M.) Grimaldi de Monaco de, Honore Francois (prince).
      Profession: archeveque (ancien).
    - Succession, acceptation, legs., 23 juillet 1751; MC/ET/VIII/1095
      Nom, qualité: (M.) Boissieux de (comte).
    - Mariage., 25 juillet 1751; MC/ET/VIII/1095
      Nom, qualité: (M.) Damotte, Louis.
      Profession: huissier à la cour des monnaies.
      Nom, qualité: (Mme ou Mlle) Bercy, Marguerite Valentine.
    - Bail, maisons, Paris, rue des Deux-Anges., 26 juillet 1751; MC/ET/VIII/1095
      Nom, qualité: (M.) Thibault, Francois Paul.
      Profession: serrurier (maître).
    - Succession, comparution., 26 juillet 1751; MC/ET/VIII/1095
      Nom, qualité: (M.) Surgis, Charles.
    - Inventaire après décès de Jacques François Tasset., 27 juillet 1751; MC/ET/VIII/1095
      Nom, qualité: (M.) Tasset, Jacques François (bourgeois de Paris).
      inventaire après décès; Tasset, Jacques François
    - Bail, boutique, Paris, rue Sainte-Marguerite., 28 juillet 1751; MC/ET/VIII/1095
      Nom, qualité: (M.) Lagrange, Louis.
      Profession: potier de terre (maître).
    - Succession, compte., 28 juillet 1751; MC/ET/VIII/1095
      Nom, qualité: (M.) Dargouges, Nicolas Louis (marquis de rannes).
    - Succession, licitation., 29 juillet 1751; MC/ET/VIII/1095
    - Mariage., 29 juillet 1751; MC/ET/VIII/1095
      Nom, qualité: (M.) Lecamus, Antoine Nicolas (marquis de bligny).
      Profession: lieutenant aux gardes francaises.
      Nom, qualité: (Mme ou Mlle) Augeard, Genevieve Marie.
    - Bail, maison, Paris, rue de Bourbon., 29 juillet 1751; MC/ET/VIII/1095
      Nom, qualité: (M.) Loguet, Jean.
      Profession: patissier (maître).
      Nom, qualité: (Mme ou Mlle) Carre, Marie.
      Nom, qualité: (M.) Poze, Etienne.
      Profession: fruitier.
    - Delegation., 29 juillet 1751; MC/ET/VIII/1095
      Nom, qualité: (M.) Dargouges, Charles Louis (marquis de rannes).
    - Quittance., 30 juillet 1751; MC/ET/VIII/1095
      Nom, qualité: (Mme ou Mlle) Launoy de Penchret de, Jeanne Therese.
      Nom, qualité: (M.) Dysarn, Etienne Joseph (seigneur d' haussy).
      Domicile: Guerande.
      Nom, qualité: (Mme ou Mlle) Sarsfield de, Francoise Modeste
    - emancipation., 30 juillet 1751; MC/ET/VIII/1095
      Nom, qualité: (M.) Faget, Pierre.
      Profession: tailleur d'habits pour homme.
    - Bail, appartement, Paris, rue Saint-Hyacinthe., 30 juillet 1751; MC/ET/VIII/1095
      Nom, qualité: (Mme ou Mlle) Pasquier, Elisabeth Marie.
      Nom, qualité: (M.) Lieurray de, Henri Alexandre (baron d' authenay).
    - Rente viagere, constitution., 30 juillet 1751; MC/ET/VIII/1095
      Profession: mercie joaillier (marchand).